臺灣高等法院刑事判決
111年度上易字第1062號
上  訴  人  
即  被  告  陳俊瑋（原名：陳俊傑）




上列上訴人即被告因詐欺案件，不服臺灣臺北地方法院111年度
易緝字第7號，中華民國111年5月30日第一審判決（起訴案號：
臺灣臺北地方檢察署108年度偵字第15939號），提起上訴，本院
判決如下：
    主  文
原判決撤銷。
陳俊瑋犯詐欺取財罪，處有期徒刑參年。
未扣案之犯罪所得新臺幣陸佰萬元沒收，於全部或一部不能沒收
或不宜執行沒收時，追徵其價額。
    事  實
一、緣陳俊瑋係惠宏開發建設有限公司（址設臺北市○○區○○街00
    號5樓之5，下稱惠宏公司）、群宏開發建設有限公司（址設
    同上，下稱群宏公司）之實際負責人。又惠宏公司原為附表
    編號1所示之新北市○○區○○段000○000地號土地（下稱中和區
    土地）之所有權人，該土地於民國105年2月25日已信託登記
    予大眾商業銀行股份有限公司（下稱大眾銀行），並於106
    年2月9日以新臺幣（下同）9,900萬元之價格出售予吉美國
    際汽車有限公司（下稱吉美公司，負責人陳志麟）。另群宏
    公司則為附表編號2所示之臺北市○○區○○段○○段000地號土地
    （下稱萬華區土地）之所有權人，然早於105年8月間即與隔
    鄰土地建商、郭祐成等人簽立特定投資興建計畫契約，不得
    任意出售。陳俊瑋竟因需款孔急，意圖為自己不法所有，基
    於詐欺取財之犯意，於106年3月7日，在新北市○○區○○路000
    ○00號7樓，隱瞞上開買賣交易之重大訊息、又無履約之真意
    ，即以惠宏公司、群宏公司實際負責人之名義，佯與德美建
    設有限公司（下稱德美公司，負責人薛義益）代理人張澤洋
    簽訂「土地買賣契約書」，約定以8,800萬元、8,000萬元之
    價金出售中和區土地、萬華區土地予德美公司。致德美公司
    誤信買賣為真，而陷於錯誤，依約於同日交付二地售價之頭
    期款現金600萬元予陳俊瑋。嗣106年7月28日中和區土地移
    轉登記予吉美公司、吉美公司並於106年7月31日轉帳7,960
    萬元至大眾銀行取得中和區土地；另於106年11月29日，陳
    俊瑋逕將萬華區土地出售、移轉登記予磊鑫建設開發股份有
    限公司（下稱磊鑫公司）、許琬菱（權利範圍各2分之1），
    德美公司始悉受騙。
二、案經德美公司告訴暨臺北市政府警察局刑事警察大隊報告臺
    灣臺北地方檢察署檢察官偵查起訴。
    理  由
壹、程序部分
一、按被告以外之人於審判外之言詞或書面陳述，除法律有規定
    者外，不得作為證據，刑事訴訟法第159條第1項定有明文。
    又被告以外之人於審判外之陳述，雖不符刑事訴訟法第159
    條之1至第159條之4之規定，而經當事人於審判程序同意作
    為證據，法院審酌該言詞陳述或書面陳述作成時之情況，認
    為適當者，亦得為證據；當事人、代理人或辯護人於法院調
    查證據時，知有同法第159條第1項不得為證據之情形，而未
    於言詞辯論終結前聲明異議者，視為有前項之同意，刑事訴
    訟法第159條之5亦定有明文。本判決下列所引之供述證據，
    檢察官、上訴人即被告陳俊瑋（下稱被告）迄本件言詞辯論
    終結前，均未爭執其證據能力（見本院卷第119-121、171-1
    72頁），本院審酌各該證據作成時之情況，並無不當之情形
    ，認以之作為證據應屬適當，依刑事訴訟法第159條之5第2
    項規定，得為本件之證據。
二、其餘資以認定本案犯罪事實之非供述證據（詳後述），亦查
    無違反法定程序取得之情形，依刑事訴訟法第158條之4反面
    規定，應具證據能力。
貳、實體部分　　
一、認定事實所憑之證據及理由：訊據被告就其為惠宏公司、群
    宏公司之實際負責人，而惠宏公司、群宏公司則分別為中和
    區土地、萬華區土地之原登記所有權人，並於前揭時地以惠
    宏公司、群宏公司代表人名義，與德美公司代理人張澤洋簽
    訂附表所示之契約，出售中和區、萬華區土地，並收受頭期
    款300萬、300萬元等事實，於本院調查、審理時均坦承不諱
    ，惟仍矢口否認有何詐欺取財之犯行，辯稱：過程中均未曾
    與德美公司負責人薛義益接觸，都是中間人 柯誠彥、陳志
    榮或由張澤洋代理德美公司，而張澤洋對於中和區、萬華區
    土地狀況及惠宏、群宏公司債信情形知之甚稔，後來是德美
    公司債信不佳無法貸款先違約，柯誠彥也沒有積極處理解約
    事宜方會如此，並非自始就不想出賣土地云云。經查：
　㈠被告就其為惠宏公司、群宏公司之實際負責人乙節，業經被
    告坦承不諱，且據陳俊祥陳述明確（見他3444卷第147-148
    頁），並有惠宏公司群宏公司之公司基本登記資料查詢結果
    、經濟部商工登記資料查詢、有限公司設立變更登記表（見
    他3444卷第45、47頁、易137卷一第149-200頁）在卷可稽。
    又惠宏公司、群宏公司則分別為中和區土地、萬華區土地之
    原登記所有權人，被告於前揭時地以惠宏公司、群宏公司代
    表人名義，與吉美公司代理人張澤洋簽訂附表所示土地之買
    賣契約，出售中和區、萬華區土地，德美公司由中國信託銀
    行新莊分行匯款給張澤洋，再由張澤洋自中國信託銀行新莊
    分行提領現金給付，由被告收受頭期款300萬、300萬元等事
    實，除據被告坦承不諱外，並核與薛義益、張澤洋、柯誠彥
    、陳志榮、陳志麟、陳俊祥結證情節大致相符，且有中和區
    、萬華區土地登記第二類謄本（見他3444卷第10-15、31-34
    、40-43頁）、萬華區土地買賣契約書（見他3444卷第35-39
    頁）、中和區土地買賣契約書（見他3444卷第5-9頁）、德
    美公司中國信託銀行帳戶（帳號：000000000000）存摺內頁
    （見易137卷三第7-15頁）在卷可稽，是被告代表惠宏、群
    宏公司出售附表所示中和區、萬華區土地予德美公司，並收
    受頭期款600萬元等事實首堪認定。
　㈡被告施展詐術之認定：
　　1.中和區土地於被告與德美公司在106年3月7日簽訂買賣契
      約前，早於105年2月25日信託登記予大眾銀行，並於106
      年2月9日以9,900萬元之價格出售予吉美公司，被告並於
      本件簽約後3日，即106年3月10日，簽立切結書將中和區
      土地全權交由吉美公司、中租迪和股份有限公司（下稱中
      租公司）處理，其後106年7月28日中和區土地旋移轉登記
      予吉美公司、吉美公司並於106年7月31日轉帳7,960萬元
      至大眾銀行取得中和區土地所有權等情，有106年2月9日
      買賣契約書（見他3444卷第161-167頁）、106年3月10日
      被告切結書（見他3444卷第125頁）、新北市三重地政事
      務所109年4月7日新北重地籍字第1096145808號函暨附件
      （見偵15939卷第105-126頁）、110年4月14日新北重地籍
      字第1106095723號函暨附件（見易137卷二第221-344頁）
      、新北市中和地政事務所110年4月16日新北中地籍字第11
      06126109號函暨附件（見易137卷二第443-452頁）、110
      年4月13日新北中地籍字第1106125834號函暨附件（見易1
      37卷二第453-526頁）、元大商業銀行股份有限公司信託
      部109年5月25日元信託字第1090000714號函暨附件信託契
      約書暨信託受益權轉讓契約書（見偵15939卷第153-214頁
      ）、惠宏公司存摺內頁及國內匯款申請書暨取款憑條、支
      票存款戶往來明細對帳單（見他3444卷第169-175頁）在
      卷可稽。陳志麟亦證稱：中和區土地原係我出資購買（10
      5年1月22日匯款8,800萬元、105年2月1日匯款1,250萬元
      、2月22日匯款1,240萬元），因欲與惠宏公司共同開發建
      設，才會登記在惠宏公司名下，後惠宏公司無力開發，才
      會在106年2月9日買回土地、106年7月31日過戶、等語（
      見他3444卷第158-159頁），並有惠宏公司臺灣銀行復興
      分行支票存款戶往來明細對帳單（見他3444卷第177-179
      頁）在卷可稽，又惠宏公司於106年7月31日取得7,960萬
      元後並轉帳予中租公司塗銷大眾銀行信託等事實，亦有惠
      宏公司大眾銀行存摺內頁、國內匯款申請書暨附件憑條（
      見他3444卷第169-175頁）附卷可查，是可認被告於出售
      中和區土地之際，中和區土地因與大眾銀行存有信託契約
      ，即已非處於被告、或惠宏公司得任意處分之狀態，甚且
      於被告與德美公司簽約後3日已完全喪失中和區土地之處
      分權，是被告於與德美公司簽約時，簽約標的中和區土地
      自始即處於給付不能之情形，此為中和區土地買賣之重要
      事項。
　　2.萬華區土地雖由惠宏公司於105年11月4日以買賣取得所有
      ，然同日即已因共同開發、興建為目的，信託登記於大眾
      銀行為期5年，並設定最高限額抵押權8,640萬元予中租公
      司，且設定地上權予中租公司，約定「不得讓予他人」，
      而塗銷原抵押權設定，後臺灣臺北地方法院於106年4月19
      日，因群宏公司債務人王惠民對群宏公司提起強制執行事
      件，函臺北市建成地政事務所登記禁止群宏公司就萬華區
      土地就信託登記事項為變更、或其他處分（嗣106年9月27
      日始撤銷），後即於106年8月9日以7,700萬元出賣與磊鑫
      公司、許琬菱並簽訂買賣契約，106年11月29日即以買賣
      為原因，移轉登記予磊鑫公司、許琬菱等情，亦有106年8
      月9日土地買賣契約書（見易1032卷第171-179頁）、臺北
      市建成地政事務所109年4月1日北市建地籍字第109700522
      8號函暨附件（偵15939卷第75-101頁）、110年4月13日北
      市建地籍字第1107005074號函暨附件（見易137卷二第7-2
      17頁）、臺灣臺北地方法院106年4月19日、106年9月27日
      北院隆106司執乙字第31743號函（見易137卷二第117-118
      、103頁）在卷可稽。又郭祐成證稱：群宏公司購買萬華
      區土地為投資，我即為此投資案之合夥人，105年11、12
      月期間，因萬華區土地基地不大，需與隔壁鄰地進行合建
      ，並信託給大眾銀行，但是因為土地有欠款，鄰地地主因
      大眾銀行信託契約中載明若有欠費可直接扣押土地有所不
      妥，而無法完成合建、信託，群宏公司就開始跳票，後來
      大眾銀行、元大銀行合併，進行上開條款的修改，但後來
      一直拖著，被告就在106年8月間把土地賣給磊鑫公司等（
      見易1032卷第119、122-124、199頁），並有郭祐成與群
      宏公司投資契約/勞務費合約（期間為：105年8月15日至1
      07年8月14日）附卷可佐（見易1032卷第69頁），是萬華
      區土地自始即因與鄰地進行合建，設有信託、地上權登記
      限制，無法為任何「無附加條件」之買賣，且此種附加條
      件，屬於萬華區土地買賣交易之重大事項。
　　3.再被告與德美公司之買賣契約第6條產權保證並規定：「㈠
      賣方擔保本契約標的之產權清楚，絕無一物數賣或被限制
      登記或與他人爭訟或被占用等問題。」（見他3444卷第7
      、37頁），可認交易雙方對此標的之限制登記、爭訟等事
      實至屬重視，然被告非但未就上開1、2所述交易重大事項
      在本件契約為任何除外記載，反而就此為與上開1、2所述
      事項歧異之交易標的保證，可認其詐術之施展。
　　4.又薛義益證稱：張澤洋跟被告洽談的，張澤洋買這個土地
      ，然後我出資600萬元的資金，其他均為張澤洋處理。簽
      約時，被告並未告知土地已與他人簽訂買賣契約，張澤洋
      去調謄本，才發現土地已經是別人的名字等語（見易緝字
      卷第143-146頁、易字卷二第529頁），又張澤洋亦證稱：
      經由陳志榮、柯誠彥介紹知悉，後來要移轉登記時才知道
      土地已經過戶等語（易緝字卷第193-196頁），柯誠彥證
      稱：我是作建築經理公司，聽聞陳志榮提及本案資訊，拜
      訪張澤洋也有提到，所以就做中間介紹。簽約後斷斷續續
      聯絡不到被告，等到張澤洋聯絡我說土地過戶給別人，我
      才知道等語（見他3444卷第276頁、易字卷第148-150頁）
      ，陳志榮亦證稱：我在融資公司上班，有介紹被告出售土
      地給張澤洋，訂約時，被告並沒有提到土地已經先賣給他
      人了等語（易緝字卷第151-154頁、他3444卷第275頁）。
      上開證人證述被告並未告知上開1、2所述之交易重大事實
      ，均互核相符。
　　5.由買賣價格相較，中和區土地、萬華區土地之最後實際取
      得者取得土地價格分別為8,000萬元、7,700萬元，均低於
      被告與德美公司間之買賣價格8,800萬元、8,000萬元，更
      難認德美公司係知悉上開買賣標的之重大瑕疵後，願意以
      「更高」之價格購買此等具有瑕疵之標的？
　　6.復依被告自承：該時惠宏、群宏公司發生財務狀況，方會
      出售中和區、萬華區土地等語（見本院卷第182頁），可
      知被告簽約時即已明知無法以惠宏、群宏公司自身之財務
      能力排除、塗銷上開土地上所設定之負擔，無法依約給付
      德美公司，是被告於中和區土地、萬華區土地交易過程中
      ，均未曾提及上開1、2所述之重大事項訊息，則被告隱匿
      交易之重大事項，自屬詐術之施展，並致德美公司陷於錯
      誤而交付頭期款600萬元。被告空言辯稱：張澤洋等人均
      知悉上開1、2所述事項，且亦已事先告知云云，顯與事實
      不符，而無可採。
　㈢被告雖另抗辯：本件與德美公司之契約，係因德美公司債信
    不佳，無法依約貸款、付款，不得已才將土地轉售，且有通
    知中間人柯誠彥及張澤洋解約，方依約沒收頭期款600萬元
    ，本件為民事糾紛云云，並舉106年6月19日掛號函件執據（
    見他3444卷第211頁）、與LINE暱稱「科學麵」之對話擷圖
    （見他3444卷第第213頁）、與LINE暱稱「陳志榮」之對話
    擷圖（見他3444卷第311頁）為佐。然上開被告解除契約之
    情形，均經薛義益否認，且：　
　　1.被告所提之上開掛號函件執據僅手寫「新莊張明水（指張
      澤洋）作廢合約」，此附註為任何取得執據者均得事後補
      充手寫，而因被告並未提出任何掛號函件供參，究竟掛號
      函件內容為何，是否為手寫附註所載之內容亦屬不明。甚
      且該執據之寄件人「00-00000000」、寄達地亦僅記載為
      「新北市新莊區242」，無法逕認為何人寄出、寄至何地
      。又與LINE暱稱「科學麵」之對話擷圖固載明「舊合約我
      撕掉了，然後今天早上郵局雙掛寄給張董了」、與LINE暱
      稱「陳志榮」之對話擷圖傳送東園街謄本（105年10月13
      日）、建築執照謄本檔等，均無實際之對話時間，究竟是
      何時之對話仍不明，且「舊合約」、「東園街謄本（105
      年10月13日）」等，究竟所指為何，亦屬不明，遑論為任
      何解約之意思表示。是以寄件人不明、收件人不明、寄件
      內容不明之執據，或不明時間、發話內容不明之擷圖，均
      尚難為有利於被告之認定。
　　2.且薛義益證稱：本件是張澤洋去調謄本，才發現土地已經
      是別人的名字等語（見易緝字卷第143-146頁、易字卷二
      第529頁），張澤洋證稱：要移轉登記時才知道土地已經
      過戶，雖然貸款沒有下來，但我可以集資給付餘額，並沒
      有收到任何解約通知、我也沒有通知解約等語（易緝字卷
      第193-196頁），柯誠彥證稱：本件簽約後斷斷續續聯絡
      不到被告，等到張澤洋聯絡我說土地過戶給別人，我才知
      道，我未曾向被告說貸款下不來，張澤洋就沒有要買土地
      的事，而且我都是透過陳志榮聯絡被告，我印象中並沒有
      要沒收定金的事情，且被告也有張澤洋的聯絡方式，被告
      可以直接跟張澤洋聯絡（見他3444卷第276頁、易字卷第1
      48-150頁），陳志榮證稱：訂約後我就沒有再聯絡被告，
      都是柯誠彥在聯絡，但張澤洋有提到貸款沒有下來，但沒
      有印象被告曾說張澤洋都沒有付尾款，然後土地買賣要解
      約的事情等語（易緝字卷第151-154頁、他3444卷第275頁
      ），是可認並無任何透過中間人通知張澤洋為解約之情。
　　3.依據中和區、萬華區土地買賣契約書第3條付款方法及點
      交日期約定：「㈠第一次付款：新台幣....。本契約成立
      時買賣應付賣方新台幣參佰萬元正，賣方並交付移轉登記
      等相關文件於買方指定之地政士，並就相關所有權移轉登
      記書用印。㈡第二次付款新台幣....。買方應於稅單核發
      後三日內，支付新台幣貳佰萬元正予賣方。㈢第三次付款
      ：新台幣....。應於本契約標的登記至買方，並完成銀行
      貸款撥款後，由買方負責清償賣方中租貸款（詳如土地謄
      本抵押權設定），則為殘款全部付清。」（見他3444卷第
      6、31頁），則本件德美公司依約為第1次付款600萬元後
      ，第2次付款之時期為「土地稅單核發後3日內」，並無任
      何「銀行核貸德美公司」為契約、或付款之成就條件，縱
      德美公司之貸款並未經銀行核貸屬實，被告稱以：本件為
      德美公司貸款下不來，先行違約云云，亦屬無據。
　　4.又就解約部分，中和區土地買賣契約書、萬華區土地買賣
      契約書第7條違約罰責均規定：「㈠本契約成立後，雙方應
      切實依照契約履行，除本契約另有訂定外，如買方反悔不
      買時，則所付之價款由賣方沒收，同時本契約解除。㈡在
      契約成立後，若賣方不依約履行移轉登記及相關約定時，
      賣方應自違約日起五日內將已收買方價款全數返還外，並
      應支付同額之現金作為違約賠償金。惟買方仍得請求賣方
      繼續依約履行，或逕行解除本契約，並另取回已付全部價
      金及違約賠償金。」、第9條通信地址規定：「本契約所
      需之書面通知，以立契約書人所留之地址為通信地址，將
      來如發生無法送達或當事人拒收時，概以第一次郵遞時間
      視為既已送達，如任一方遇有地址變更時，應即以書面通
      知他方及地政士，否則應負一切法律責任。」（見他3444
      卷第8、39頁），而本件依據上開同契約第3條之付款條件
      ，被告應於收受頭期款後即應交付移轉登記等相關文件於
      買方指定之地政士，然被告迄今尚未交付任何移轉登記文
      件，業為被告所不爭執，且被告亦無法提出任何解約之書
      面通知為憑，是難認被告以「德美公司貸款不下來」而據
      為解約之事實。
　　5.被告於警詢中自承：106年4月底薛義益稱貸款還需要時間
      ，所以我就再給他1個月時間辦理，但後來還是沒有消息
      ，我問仲介，仲介柯誠彥說銀行沒有核貸，我有跟仲介說
      如貸款不下來，他們就違約了，所以才有後面，106年6月
      間我跟張澤洋、仲介協商後換約，以翁易明為買方用以支
      付尾款，後過了1個多月，即107年7月初買方還是沒有支
      付，因為我有支付利息給中租公司的壓力，所以就把土地
      轉給吉美公司。後來萬華區土地移轉，並沒有通知薛義益
      云云（見他3444卷第127-128頁），於偵查中改稱：106年
      4月底柯誠彥說貸款辦不過，我就請他跟德美公司說300萬
      元要沒收，柯誠彥說會找另一個出資者換約，後來貸款還
      是沒下來云云（見他3444卷第196頁），於本院則稱：簽
      約後3個月（即106年6月間）我都持續跟張澤洋說如果貸
      款沒有辦理下來的話，就算違約，我都是用LINE訊息跟張
      澤洋聯絡的，後來還有再換一次買賣契約，將買方改為翁
      易明，換約後1個月還是沒辦下來，然後我就辦公室內跟
      張澤洋明說這個案子沒辦法下去，我說如果再不辦法貸款
      ，土地就會被銀行收回去拍賣、質押，張澤洋說他會想辦
      法，我最後沒有實際去做任何契約上的解約動作等語（見
      本院卷第118-119頁），經相互勾稽被告於警詢、偵查、
      本院中所稱，被告告知解約之時機、方法、對象前後矛盾
      、歧異，實難憑採。
　　6.故被告所稱之違約事由、解約方法與契約不符，且證人均
      未曾聽聞被告有為解約之情形，又被告自承之解約時機、
      方法、對象均不合，更無法提出任何證據為憑，益徵被告
      所辯：本件依法解約，為民事糾紛云云，不可採信。
　㈣綜上所述，本件被告意圖為自己不法之所有，施展詐術，隱
    匿中和區土地、萬華區土地現況均有限制登記之交易重大資
    訊，佯與德美公司簽訂買賣契約，使德美公司誤信為真，陷
    於錯誤而交付「頭期款」600萬元，參以被告其後即避不見
    面，迄今毫無合理說明，亦未返還分文等情以觀，可認本件
    事證明確，被告所辯顯係飾卸之詞，不足採信，其犯行洵堪
    認定，應依法論科。
二、論罪
　㈠核被告所為，係犯刑法第339條第1項詐欺取財罪。
　㈡公訴意旨以被告所為係犯2次詐欺取財犯行，應予分論併罰，
    容有誤會。
參、撤銷原判決之理由
一、原審以被告罪證明確，予以論罪科刑，固非無見。惟：
　㈠本件被告係於同日同時出售附表所示之二筆土地與同一被害
    人德美公司等情，業經被告、張澤洋供陳明確，雖以二筆土
    地為簽約標的，然此自然事實之契約聯立，為事實上一行為
    ，原審誤認為犯意不同、行為互異之數罪，顯有不當。
　㈡本件簽訂契約時，被告僅有簽收上載「茲收到德美建設有限
    公司所支付之上開由德冀開發有限公司開立之支票款向金額
    無誤」附據票號TA0000000、TA0000000（票面金額分別為50
    0萬、500萬元）支票彩色影本之收據2張，並未實際交付上
    開2張支票乙節，業據被告供承在卷，且經德冀開發有限公
    司（下稱德冀公司）覆答明確，並有上開收據（見他3444卷
    第207-209頁）、德冀公司111年10月21日陳報狀、111年11
    月8日刑事陳述意見狀（見本院卷第107、157-159頁） 在卷
    可查，原審誤認本件交易過程中，被告實際收受上開支票實
    體2張（見原判決第2頁第2-4、13-16行），尚有未恰。被告
    以此為上訴否認收受上開2張支票，為有理由。
二、至被告其餘提起上訴仍否認犯罪，置原判決之論敘於不顧，
    猶執業經原審指駁而不採之辯解，徒為事實上之爭辯，並對
    原審採證認事暨量刑裁量之職權行使，任意指摘原判決不當
    ，為無理由。惟被告本件並未收受上開支票實體2張，已如
    前述一㈡，被告此部分上訴為有理由，且原判決另有上開一㈠
    述之可議之處，自應由本院予以撤銷改判。
三、又本案雖係被告上訴，惟本院認原審判決就被告事實部分適
    用法條不當，而予撤銷改判，爰無刑事訴訟法第370條前段
    之適用，併此敘明。
肆、撤銷後本件之科刑
   爰以行為人責任為基礎，審酌被告年輕力壯不思循正途賺錢
   ，竟以施詐術手段故犯本件，犯後態度非佳，毫無悔意，迄
   今未曾賠償被害人任何損失，再參考被告具有大專畢業之智
   識程度、以房屋銷售為業、經濟狀況中等、離婚等情形（見
   本院卷第183頁），且衡量被告其餘之犯罪動機、目的、犯罪
   時所受之刺激、犯罪之手段、犯人之生活狀況、品行、智識
   程度、犯人與被害人平日之關係、犯罪所生之危險或損害、
   犯罪後之態度等一切情狀，判處如主文第2項所示之刑，以示
   懲儆。
伍、本件撤銷後之沒收
一、按犯罪所得，屬於犯罪行為人者，沒收之；前二項之沒收，
    於全部或一部不能沒收或不宜執行沒收時，追徵其價額；又
    犯罪所得已實際合法發還被害人者，不予宣告沒收或追徵，
    刑法第38條之1第1項前段、第3項、第5項分別定有明文。
二、未扣案之被告犯罪所得600萬元，既未返還予被害人，應依
    刑法第38條之1第1項前段、第3項規定，宣告沒收之，並於
    全部或一部不能沒收或不宜執行沒收時，追徵其價額。
據上論斷，應依刑事訴訟法第369條第1項前段、第364條、第299
條第1項前段，判決如主文。　
本案經檢察官黃逸帆起訴，檢察官陳慧玲到庭執行職務。
中　　華　　民　　國　　111 　年　　12　　月　　15　　日
                  刑事第十一庭  審判長法　官  張江澤
                                      法　官  章曉文
                                      法　官  郭惠玲
以上正本證明與原本無異。
不得上訴。
                                      書記官  湯郁琪
中　　華　　民　　國　　111 　年　　12　　月　　15　　日

附錄：本案論罪科刑法條全文
中華民國刑法第339條（普通詐欺罪）
意圖為自己或第三人不法之所有，以詐術使人將本人或第三人之
物交付者，處5年以下有期徒刑、拘役或科或併科50萬元以下罰
金。
以前項方法得財產上不法之利益或使第三人得之者，亦同。
前二項之未遂犯罰之。

附表：
編號 土地 原所有權人 頭期款 移轉日期 登記名義人 1 中和區莊敬段183、184地號 惠宏公司 3百萬元 106年7月28日 吉美公司 2 萬華區直興段三小段260地號 群宏公司 3百萬元 106年11月29日 磊鑫公司、許琬菱（各1/2）